# 财政局对往年的收入进行没收，如何做账务处理？

提问人：学 习 的 Molly 时间：2021-02-19 13:33:09
求助陈版主及各位大神。公司 2019 年的一笔收入，但由于公司没有相关资质，在 2020 年被相关监管部门对该笔收入进行没收。
请问：该笔没收收入应当冲减 19 年收入，还是计入 20 年当年营业外支出，或是做会计差错更正进行调整？

回答人：chenyiwei
如果 2019 年末从事该业务时明知本企业无相关资质，则在确认收入的同时，应就可能被行政处罚的财务后果确认预计负债，如果影响重大，建议追溯调整。
即， 2019 年度收入、成本仍正常确认，但就很可能被罚没的金额确认预计负债并列入营业外支出。